# 到底是记入工程施工（或生产成本），还是记录到发出商品中去？

提问人：lkx710719 时间：2019-08-12 20:41:04
陈老师，有个问题一直想不太明白，向您求教：公司是嵌入式软件开发企业，自己组装生产出控制器，控制器里搭载了自己开发的软件。组装控制器所需的 20 余种电子元器件（或组件）均为外购，产品应用场景为港机设备，比如轮胎吊自动纠偏。 公司与港机制造商签订合同后，由公司技术人员提出物料（设备）需求计划，其中自产控制器由公司具体负责此项目的安装人员从成品仓库领出，以快递方式发往项目现场。其他物料（设备）由公司采购员采购，一般由供应商直接发往项目现场。安装调试人员到项目现场后，对自产控制器、外购物料（设备）进行安装并调试，形成的最终产品为基站站、移动站（即基准站、移动站由自产控制器和外购物料组装而成）。经过3-5 个月的安装、调试，最终需要经过客户验收才算合格。 通常与港机制造商签订的合同中会约定，对方在合同签订后几日内预先支付一部分货款，我方发货后付多少货款，验收后付多少，但客户会要求我们开增值税专用发票给他们才会付款。开给客户的增值税发票时写的是基准站若干台，移动站若干太、* 软件几套，预收款时按预收的比例开票，此时产品数量会有小数点。公司凭发票享受增值税即征即退优惠。 仓库发出的自产控制器是记入发出商品还是工程施工（或生产成本）？这些控制器对客户而言不是最终产品，只是最终产品基准站、移动站的组件，基准站、移动站都是在客户那儿安装后才形成的。 外购的直接发往现场的物料（设备）是记入发出商品还是工程施工（或生产成本）？ 邮寄控制器等发生的快递费以及安装过程中发生人工费、差旅费记入什么科目？ 拜托陈老师指点！
@chenyiwei

回答人：chenyiwei
对仓库发出的自产控制器、外购的直接发往现场的物料（设备），建议先计入发出商品，到项目施工领用时转入工程施工，以免高估履约进度。在新收入准则下，对外购物料（设备）可能应采用 “调整投入法”计算履约进度。
邮寄控制器等发生的快递费以及安装过程中发生人工费、差旅费可计入工程施工成本。

提问人：lkx710719 时间：2019-08-13 09:00:54
陈老师，这里能不能用生产成本，而不用工程施工科目?

回答人：chenyiwei
如果适用建造合同准则，则使用工程施工科目；如果采用销售商品模式，则使用生产成本科目。

提问人：lkx710719 时间：2019-08-13 12:19:38
谢谢万能的陈老师。再问陈老师，象这类底是按需要安装检验的商品销售确认收入，还是按建造合同处理？安装过程中发生的费用用生产成本科目归集，还是工程施工科目归集？总是模棱两可，烦请陈老师解答，谢谢！
@chenyiwei

回答人：chenyiwei
这个问题日后执行新准则后，按照新准则下识别履约义务、确定履约义务是一个时点还是一段时间旅行等概念进行分析，会比较清楚。原准则下对此区分比较模糊。

提问人：lkx710719 时间：2019-08-14 09:09:30
感谢陈老师的回复和指点！陈老师，对照时段履行的 3 条：1. 客户在企业履约的同时即取得并消耗企业履约所带来的经济利益。这条好像不符合，我们这个东西如果安装没有完成，客户根本就不能用。2. 客户能够控制企业履约过程中在建的商品。这条应该也不符合，虽然是装在客户的港机上，但我们这个有软件，没有安装完成交付给客户的话，客户也无法控制、使用。
3. 企业履约过程中所产出的商品具有不可替代用途，且该企业在整个合同期间内有权就累计至今已完成的履约部分收取款项。虽然有定制成份，但如果没有达到客户的功能要求，客户是不会付款的，而且还有权要求我们退款，所以这条应该也不符合。所以我们这个履约义务应该不是在一个时间段内履行，而应为一个时点履行。在此情形下这样处理是否正确：一、按销售商品（最终产品是基准站、移动站）处理，在安装调试完毕，客户验收后确认收入；二、自产控制器和外购物料发出后记入该项目的 “生产成本——项目——直接材料” 中，安装过程中发生的人工费用（差旅费、快递费等）记入该项目的 “生产成本——项目——人工费用（其他费用）”中，就是把安装调试环节当做一道生产工序处理。求陈老师赐教，十分感谢！@chenyiwei

回答人：chenyiwei
基本可以。